# 陈版主求助股份支付问题

提问人：mrzyou 时间：2017-05-31 21:22:22
陈版主，公司VIE结构，海外公司曾引入风投，增发价格 2 美元，拆除VIE是回购风投股份，回购价格1.5美元。 VIE拆除后，实际控制人100%持有境内经营主体，现实际控制人拟转让部分股权给管理层。 境内经营主体目前持续处于亏损状态，预计 17 年可实现盈利。
以 1 元转股是否涉及股份支付问题？以净资产转股是否涉及股份支付问题？是否要考虑海外公司当时的回购价与净资产的差额计入管理费用？

回答人：chenyiwei
如果海外架构各企业和境内WOFE完全是空壳，其价值完全取决于境内经营实体，且海外架构各企业不涉及复杂的衍生工具交易等，则可以认为近期回购海外风投投资款的价格在很大程度上代表了境内经营主体股权的公允价值，在此情况下按低于该回购价格的转让价格转让股份给高管，就会涉及股份支付问题，具体如何处理还取决于股份而支付条款的设置，有无等待期。